臺灣臺北地方法院民事判決
111年度重訴字第209號
原      告  永豐商業銀行股份有限公司

法定代理人  陳嘉賢  
訴訟代理人  林文崇  
            江佩璇  
被      告  胖蜥蜴電腦有限公司

兼法定代理  
人          吳甘州  
被      告  吳易洋  

共      同
訴訟代理人  張耀天律師
上列當事人間請求清償借款事件，本院於民國111年4月22日言詞
辯論終結，判決如下：
    主      文
被告應連帶給付原告新臺幣貳仟萬元，及如附表所示之利息、違
約金。
訴訟費用新臺幣壹拾捌萬捌仟元由被告連帶負擔。
本判決第一項於原告以新臺幣陸佰陸拾柒萬元為被告供擔保後，
得假執行；但被告如以新臺幣貳仟萬元為原告預供擔保，得免為
假執行。
    事實及理由
壹、程序部分：
    按當事人得以合意定第一審管轄法院；但以關於由一定法律
    關係而生之訴訟為限；前項合意，應以文書證之，民事訴訟
    法第24條定有明文。查本件兩造約定以原告總行所在地法院
    即本院為第一審管轄法院，有兩造簽立之授信及交易總約定
    書（下稱系爭約定書）第49條為憑（見本院卷第27頁），故
    本院就本件訴訟自有管轄權，合先敘明。
貳、實體部分：
一、原告主張：被告胖蜥蜴電腦有限公司（下稱胖蜥蜴公司）於
    民國102年11月25日邀同被告吳甘州、吳易洋為其借款之連
    帶保證人，與伊共同簽立授信及交易總申請書及系爭約定書
    ，約定胖蜥蜴公司得於本金新臺幣（下同）5,000萬元範圍
    內向伊申請動撥借款，吳甘州、吳易洋則就胖蜥蜴公司現在
    （包括過去所負，現在尚未清償）及將來對於伊所負之一切
    債務以本金5,000萬元暨其利息、遲延利息、違約金、損害
    賠償及其他有關費用之範圍，願與胖蜥蜴公司負連帶清償之
    責。嗣胖蜥蜴公司自110年7月8日起陸續向伊申請動撥16筆
    借款金額合計2,000萬元，各筆借款利息均約定以伊4至6個
    月臺幣定存機動存款利率加碼年利率2％機動計算，且稅賦另
    計，並依各筆撥款申請書所載借款期限及清償方式按月付息
    ，屆期本金一次還清；如未按期清償，依系爭約定書第8條
    第2項約定，除按約定借款利率計付遲延利息外，另應就本
    金餘額自到期日起，逾期6個月以內者以遲延利率10％，逾期
    超過6個月部分則按遲延利率20％加付違約金。詎被告胖蜥蜴
    公司對前開借款發生借款到期未清償本金之情事，依系爭約
    定書第12條第1項第1款約定，其已喪失期限利益，全部債務
    視為立即到期，迄今尚欠伊本金2,000萬元及如附表所示之
    利息、違約金未清償。而被告吳甘州、吳易洋既為上開借款
    之連帶保證人，自應與被告胖蜥蜴公司連帶負清償責任，爰
    依消費借貸及連帶保證之法律關係，求為判決：如主文第1
    項所示，並願供擔保請准宣告假執行。
二、被告均以：對於被告胖蜥蜴公司有向原告申貸借款以及迄今
    尚有本金2,000萬元未還款之事實雖不爭執，但因本件借貸
    期間適逢流行性肺炎疫情期間，被告公司業務因此減縮；且
    原告所受損害僅為被告之遲延給付，兩造既已有約定利息，
    難認原告尚有何額外之損害可言，故原告另再請求被告連帶
    給付如附表所示之違約金，顯屬過高，爰依民法第252條規
    定請求酌減或免除之等語，資為抗辯。並聲明：㈠原告之訴
    及假執行之聲請均駁回。㈡如受不利之判決，被告願供擔保
    請准宣告免為假執行。
三、本院得心證之理由：
  ㈠經查，原告主張之上開事實，業據其提出系爭約定書、授信
    及交易總申請書、撥款申請書8份、放款往來明細查詢及歷
    史利率查詢等件影本為證（見本院卷第11至79頁），核屬相
    符；且被告對於胖蜥蜴公司有向原告申貸16筆借款均未依約
    清償，迄今尚有本金合計2,000萬元未還款，以及被告吳甘
    州、吳易洋擔任上開16筆借款之連帶保證人等事實，亦未提
    出爭執，是原告所述堪信屬實。又被告雖抗辯本件違約金過
    高云云，惟本件原告請求各筆借款利息之年利率均為2.5476
    ％，且原告請求之違約金係按遲延利息之利率10％、20％計算
    ，利息及違約金之利率合計未達民法第203條規定之法定利
    率，其違約金約定並無過高之情形，尚無從適用民法第252
    條之規定酌減。從而，被告胖蜥蜴公司向原告申貸16筆借款
    均未依約清償，經視為全部到期，尚積欠如主文第1項所示
    本金、利息及違約金未清償，則原告請求被告胖蜥蜴公司給
    付上開積欠款項，應認有據。
  ㈡又按稱保證者，謂當事人約定，一方於他方之債務人不履行
    債務時，由其代負履行責任之契約；保證債務，除契約另有
    訂定外，包含主債務之利息、違約金、損害賠償及其他從屬
    於主債務之負擔，民法第739條及第740條分別定有明文。而
    連帶債務之債權人，得對於債務人中之一人或數人或其全體
    ，同時或先後請求全部或一部之給付，亦為同法第273條第1
    項所明定。查被告吳甘州、吳易洋為被告胖蜥蜴公司上開債
    務之連帶保證人，已如上述，則依前揭規定，原告請求被告
    吳甘州、吳易洋應就被告胖蜥蜴公司上開債務連帶負清償責
    任，亦屬有據。
四、綜上所述，原告依消費借貸及連帶保證之法律關係，請求被
    告連帶給付如主文第1項所示本金、利息及違約金，為有理
    由，應予准許。
五、假執行之宣告：兩造均陳明願供擔保，聲請宣告假執行或免
    為假執行，經核均與法律規定相符，爰分別酌定相當之擔保
    金額予以准許。　　
六、本件事證已臻明確，兩造其餘攻擊防禦方法及證據，核與判
    決之結果不生影響，爰不一一論列，併此敘明。
七、訴訟費用負擔之依據：民事訴訟法第85條第2項。
中　　華　　民　　國　　111 　年　　5 　　月　　6 　　日
                  民事第六庭  法  官  石珉千
以上正本係照原本作成。　　　　　　　　　
如對本判決上訴，須於判決送達後20日內向本院提出上訴狀。如
委任律師提起上訴者，應一併繳納上訴審裁判費。
中　　華　　民　　國　　111 　年　　5 　　月　　9 　　日
                              書記官  黃  匯
附表：
編號 債權本金 （新臺幣） 借據起訖日 （民國） 最後計息日 （民國） 利息計算期間 （民國） 計息年利率 違約金計算期間及利率        逾期6個月內按左列利率10％計算 逾期超過6個月部分按左列利率20％計算 1 2,025,000元 自110年7月8日至110年11月8日 110年11月8日 自110年11月9日起至清償日止 2.5476％ 自110年11月9日起至111年5月8日止 自111年5月9日起至清償日止 2 675,000元 自110年7月8日至110年11月8日 110年11月8日 自110年11月9日起至清償日止 2.5476％ 自110年11月9日起至111年5月8日止 自111年5月9日起至清償日止 3 2,025,000元 自110年7月9日至110年11月9日 110年11月9日 自110年11月10日起至清償日止 2.5476％ 自110年11月10日起至111年5月9日止 自111年5月10日起至清償日止 4 675,000元 自110年7月9日至110年11月9日 110年11月9日 自110年11月10日起至清償日止 2.5476％ 自110年11月10日起至111年5月9日止 自111年5月10日起至清償日止 5 2,250,000元 自110年8月4日至110年12月4日 110年12月4日 自110年12月5日起至清償日止 2.5476％ 自110年12月5日起至111年6月4日止 自111年6月5日起至清償日止 6 750,000元 自110年8月4日至110年12月4日 110年12月4日 自110年12月5日起至清償日止 2.5476％ 自110年12月5日起至111年6月4日止 自111年6月5日起至清償日止 7 1,125,000元 自110年8月13日至110年12月13日 110年12月13日 自110年12月14日起至清償日止 2.5476％ 自110年12月14日起至111年6月13日止 自111年6月14日起至清償日止 8 375,000元 自110年8月13日至110年12月13日 110年12月13日 自110年12月14日起至清償日止 2.5476％ 自110年12月14日起至111年6月13日止 自111年6月14日起至清償日止 9 2,250,000元 自110年8月19日至110年12月19日 110年12月19日 自110年12月20日起至清償日止 2.5476％ 自110年12月20日起至111年6月19日止 自111年6月20日起至清償日止 10 750,000元 自110年8月19日至110年12月19日 110年12月19日 自110年12月20日起至清償日止 2.5476％ 自110年12月20日起至111年6月19日止 自111年6月20日起至清償日止 11 487,500元 自110年8月27日至110年12月27日 110年12月27日 自110年12月28日起至清償日止 2.5476％ 自110年12月28日起至111年6月27日止 自111年6月28日起至清償日止 12 162,500元 自110年8月27日至110年12月27日 110年12月27日 自110年12月28日起至清償日止 2.5476％ 自110年12月28日起至111年6月27日止 自111年6月28日起至清償日止 13 1,972,500元 自110年9月3日至111年1月3日 111年1月3日 自111年1月4日起至清償日止 2.5476％ 自111年1月4日起至111年7月3日止 自111年7月4日起至清償日止 14 657,500元 自110年9月3日至111年1月3日 111年1月3日 自111年1月4日起至清償日止 2.5476％ 自111年1月4日起至111年7月3日止 自111年7月4日起至清償日止 15 2,865,000元 自110年10月19日至111年2月19日 110年12月19日 自110年12月20日起至清償日止 2.5476％ 自111年1月21日起至111年7月20日止 自111年7月21日起至清償日止 16 955,000元 自110年10月19日至111年2月19日 110年12月19日 自110年12月20日起至清償日止 2.5476％ 自111年1月21日起至111年7月20日止 自111年7月21日起至清償日止 註：計息年利率：以4-6個月定存機動利率0.41％加碼2％＝2.41％    【稅賦另計後：2.41％÷｛1－5％（營業稅）－0.4％（印花稅）｝＝2.5476％】